【裁判字號】    97,易,175
【裁判日期】    970610
【裁判案由】    竊盜
【裁判全文】
臺灣宜蘭地方法院刑事判決               97年度易字第175號
公  訴  人  臺灣宜蘭地方法院檢察署檢察官
被      告  乙○○
上列被告因竊盜案件，經檢察官提起公訴（97年度偵字第1010號
），嗣於本院準備程序進行中，被告先就被訴事實為有罪之陳述
，經裁定進行簡式審判程序，本院判決如下：
    主  文
乙○○攜帶兇器竊盜，處有期徒刑陸月，如易科罰金，以新臺幣
壹仟元折算壹日。緩刑貳年，並應向公庫支付新臺幣壹萬元。扣
案之鐵鉗參支、膠帶壹捲均沒收之。
    事  實
一、乙○○基於意圖為自己不法所有之竊盜犯意，於民國97年3
    月3日晚間11時許，在宜蘭縣五結鄉○○路20號旁菜園，持
    其所有、客觀上具有危險性，足供作為傷害人身體、生命兇
    器使用之鐵鉗三支，竊取甲○○置於該處之白鐵條八支（市
    值約新臺幣一千元），並以其所有之膠帶一捲綑綁上開白鐵
    條，得手後，正欲騎機車運離現場之際，即為巡邏員警當場
    查獲，並扣得前述之白鐵條（事後警方已發還甲○○）、鐵
    鉗三支、膠帶一捲。
二、案經宜蘭縣政府警察局羅東分局報請臺灣宜蘭地方法院檢察
    署檢察官偵查起訴，嗣於本院準備程序進行中，被告先就被
    訴事實為有罪之陳述，經裁定進行簡式審判程序。
    理  由
一、上揭犯罪事實，迭據被告乙○○於警詢、檢察官偵訊及本院
    審理時坦承不諱，核與證人甲○○證述價值約新臺幣一千元
    之白鐵條八支失竊之情節相符，並有贓物認領保管單一件、
    現場相片五張在卷可稽，復有被告所有、持以行竊之鐵鉗三
    支、膠帶一捲扣案可資佐證。依此，足徵被告上開自白確與
    事實相符，本件事證已臻明確，被告之犯行堪予認定，應依
    法論科。
二、按刑法第321條第1項第3款之攜帶兇器竊盜罪，係以行為人
    攜帶兇器竊盜為其加重條件，此所謂兇器，其種類並無限制
    ，凡客觀上足對人之生命、身體、安全構成威脅，具有危險
    性之兇器均屬之，且祇須行竊時攜帶此種具有危險性之兇器
    為已足，不論行為人是否於攜帶之初即有行兇之意圖、是否
    攜帶之目的在於便利行竊、是否於行竊之過程中已經使用該
    兇器，此觀最高法院70年台上字第1613號、79年台上字第52
    53號判例意旨及同院91年台上字第4078號判決意旨即明。查
    扣案之鐵鉗三支，其中黃色把手鐵鉗兩支長度各約16公分，
    紅色把手鐵鉗一支長度約22公分，三支鐵鉗均屬於鐵製品，
    均質地堅硬等情，業經本院勘驗屬實，如持之用以施暴、脅
    迫、抵抗而毆擊人體，依一般社會觀念，將足以傷害人之身
    體、生命，自屬具有危險性之兇器，故核被告乙○○隨身攜
    帶上開鐵鉗竊取白鐵條之所為，係犯刑法第321條第1項第3
    款之攜帶兇器竊盜罪。爰審酌被告之品行、智識程度；犯罪
    之動機、目的、手段；被告身為農夫，竟為供自己搭瓜棚之
    用，即任意攜帶可供兇器使用之鐵鉗竊取他人菜園內之白鐵
    條，侵害他人財產權及社會治安，惟所得財物價值並非甚高
    ，且犯後已坦承犯行，態度尚佳及被害人所受損害等一切情
    狀，量處如主文所示之刑，並諭知易科罰金之折算標準，以
    示懲儆。又被告前未曾因故意犯罪受有期徒刑以上刑之宣告
    ，有臺灣高等法院被告前案紀錄表一份在卷可按，本次因一
    時失慮，偶罹刑典，經此刑之宣告後，應知警惕而無再犯之
    虞，是本院認前開宣告之有期徒刑以暫不執行為適當，併予
    宣告緩刑二年，且斟酌其竊取財物對於被害人及社會所造成
    之危害等情節，並命被告應向公庫支付新臺幣一萬元，以資
    警惕並啟自新。另扣案之鐵鉗三支、膠帶一捲均屬被告所有
    、供犯本罪所用之物等情，業據被告供明在卷，均應依刑法
    第38條第1項第2款之規定，宣告沒收之。
據上論斷，應依刑事訴訟法第284條之1、第273條之1第1項、第
299條第1項前段，刑法第321條第1項第3款、第41條第1項前段、
第74條第1項第1款、第2項第4款、第38條第1項第2款，判決如主
文。
本案經檢察官吳廣莉到庭執行職務。
中    華    民    國    97    年    6     月    10    日
                  刑事第三庭法  官  劉家祥
以上正本證明與原本無異。
如不服本判決應於收受本判決後10日內向本院提出上訴書狀，並
應敘述具體理由。若未敘述理由者，應於上訴期間屆滿後20日內
向本院補提理由書狀(均須按他造當事人之人數附繕本)。
                            書記官  劉謹翊
中    華    民    國    97    年    6     月    10    日
附錄本案論罪科刑法條全文：
中華民國刑法第321條第1項第3款（加重竊盜罪）
犯竊盜罪而有左列情形之一者，處六月以上、五年以下有期徒刑
：
三、攜帶兇器而犯之者。
中華民國刑法第74條
（緩刑要件）
受 2 年以下有期徒刑、拘役或罰金之宣告，而有下列情形之一，
認以暫不執行為適當者，得宣告2年以上5年以下之緩刑，其期間
自裁判確定之日起算：
一、未曾因故意犯罪受有期徒刑以上刑之宣告者。
二、前因故意犯罪受有期徒刑以上刑之宣告，執行完畢或赦免後
    ，5 年以內未曾因故意犯罪受有期徒刑以上刑之宣告者。
緩刑宣告，得斟酌情形，命犯罪行為人為下列各款事項：
一、向被害人道歉。
二、立悔過書。
三、向被害人支付相當數額之財產或非財產上之損害賠償。
四、向公庫支付一定之金額。
五、向指定之公益團體、地方自治團體或社區提供四十小時以上
    二百四十小時以下之義務勞務。
六、完成戒癮治療、精神治療、心理輔導或其他適當之處遇措施
    。
七、保護被害人安全之必要命令。
八、預防再犯所為之必要命令。
前項情形，應附記於判決書內。
第 2 項第 3 款、第 4 款得為民事強制執行名義。
緩刑之效力不及於從刑與保安處分之宣告。


司法院資訊處製作；財團法人民間司法改革基金會備份。
